臺灣新北地方法院板橋簡易庭小額民事判決
111年度板小字第2702號
原      告  中大汽車股份有限公司

法定代理人  陳宵嵐  
訴訟代理人  江韋志  
            金成威  
被      告  邱碩    

上列當事人間請求侵權行為損害賠償（交通）事件，經本院於民
國111年10月6日言詞辯論終結，判決如下：
    主      文
被告應給付原告新臺幣參萬捌仟伍佰捌拾參元，及自民國一百一
十一年六月二十四日起至清償日止，按週年利率百分之五計算之
利息。
原告其餘之訴駁回。
訴訟費用新臺幣壹仟元由被告負擔新臺幣玖佰伍拾壹元，餘由原
告負擔。
本判決原告勝訴部分得假執行。
    事實及理由
壹、程序部分：
    被告經合法通知，未於言詞辯論期日到場，核無民事訴訟法
    第386條各款所列情形，爰依原告聲請，由其一造辯論而為
    判決。
貳、實體部分：
一、原告主張：被告於民國111年2月27日12時28分駕駛車牌號碼
    000-0000號自用小客車，沿新北市中和區建八路172巷之支
    線道，行至建八路172巷與建八路口時，過失未讓訴外人陳
    傳富所駕駛沿建八路之幹線道直行為原告所有之車牌號碼00
    0-0000號營業小客車（下稱系爭車輛）先行，致兩車發生碰
    撞（下稱系爭事故），系爭車輛因而被毀損，原告為此支出
    修復費用新臺幣（下同）33,150元（工資21,200元、中古零
    件9,700元，新品零件2,250元），並受有系爭車輛維修期間
    5日之營業損失7,430元，爰依侵權行為之法律關係，請求被
    告賠償40,580元本息等語。並聲明：被告應給付原告40,580
    元，及自起訴狀繕本送達翌日起至清償日止，按週年利率5％
    計算之利息。
二、被告經合法通知，未於言詞辯論期日到場，亦未提出書狀為
    聲明或陳述。 
三、本院之判斷：
　㈠原告主張被告於111年2月27日12時28分駕駛車牌號碼000-000
    0號自用小客車，沿新北市中和區建八路172巷之支線道，行
    至建八路172巷與建八路口時，過失未讓陳傳富所駕駛沿建
    八路之幹線道直行為原告所有之系爭車輛先行，肇致兩車發
    生碰撞之系爭事故，系爭車輛因而被毀損等事實，有道路交
    通事故調查報告表、道路交通事故談話紀錄表、道路交通事
    故照片、道路交通事故初步分析研判表、系爭車輛行車執照
    、車損照片（見本院卷第17頁、第23頁、第25頁、第47頁至
    第54頁）及監視器錄影光碟可稽，堪信原告主張被告有上開
    侵權行為事實為真實。
　㈡按因故意或過失，不法侵害他人之權利者，負損害賠償責任
    。汽車、機車或其他非依軌道行駛之動力車輛，在使用中加
    損害於他人者，駕駛人應賠償因此所生之損害。不法毀損他
    人之物者，被害人得請求賠償其物因毀損所減少之價額，民
    法第184條第1項前段、第191條之2前段、第196條分別定有
    明文。本件被告既經認定有上述侵權行為，不法毀損原告所
    有之系爭車輛，則原告依前揭規定請求被告賠償損害，即屬
    有據。茲就原告請求項目及金額逐一審酌如下：
  ⒈系爭車輛修復費用：
　　按物被毀損時，被害人除得依民法第196條請求賠償外，並
    不排除民法第213條至第215條之適用。依民法第196條請求
    賠償物被毀損所減少之價額，得以修復費用為估定之標準，
    但以必要者為限（例如：修理材料以新品換舊品，應予折舊
    ）。查原告所有之系爭車輛因被告之侵權行為被毀損，業如
    前述，原告主張為此支出修復費用33,150元（工資21,200元
    、中古零件9,700元，新品零件2,250元），業據提出估價單
    、免用統一發票收據、車損照片為證（見本院卷第15頁、第
    17頁），而依營利事業所得稅結算申報查核準則第95條第6
    項規定「固定資產提列折舊採用平均法、定率遞減法或年數
    合計法者，以一年為計算單位；其使用期間未滿一年者，按
    實際使用之月數相當於全年之比例計算之；不滿一月者，以
    月計」，及行政院所頒「固定資產耐用年數表」及「固定資
    產折舊率表」規定，運輸業用客貨車之耐用年數為4年，依
    定率遞減法每年折舊千分之438，系爭車輛於107年5月（推
    定15日）出廠（見本院卷第25頁），至系爭事故時之使用期
    間應以3年10月計算，則新品零件費用扣除折舊後之餘額為2
    53元，加計無須折舊之中古零件費用9,700元、工資費用21,
    200元，合計原告得請求之修復費用為31,153元；逾此範圍
    之請求，則屬無據，不應准許。
  ⒉營業損失：
    按損害賠償，除法律另有規定或契約另有訂定外，應以填補
    債權人所受損害及所失利益為限。依通常情形，或依已定之
    計畫、設備或其他特別情事，可得預期之利益，視為所失利
    益，為民法第216條所明定。系爭車輛為營業小客車，原告
    則以計程車客運為業，有系爭車輛行車執照、原告工商公示
    資料可查，足認系爭車輛係供原告營業使用，而系爭車輛因
    被毀損在廠維修之日數共5日，有修車證明書可考（見本院
    卷第19頁），則系爭車輛於維修期間5日之營業損失，核屬
    依通常情形可得預期之利益，參以排汽量2000CC以下計程車
    營業查定額，每車每日平均營業收入為1,486元，有臺北市
    計程車客運商業同業公會函可按（見本院卷第21頁），是原
    告請求依此計算維修期間5日之營業損失共7,430元（計算式
    ：1,486元/日5日），即屬有據。
  ⒊綜上，原告得請求被告賠償之總額為38,583元。
　㈢按給付無確定期限者，債務人於債權人得請求給付時，經其
    催告而未為給付，自受催告時起，負遲延責任。其經債權人
    起訴而送達訴狀，或依督促程序送達支付命令，或為其他相
    類之行為者，與催告有同一之效力。遲延之債務，以支付金
    錢為標的者，債權人得請求依法定利率計算之遲延利息。應
    付利息之債務，其利率未經約定，亦無法律可據者，週年利
    率為5％，民法第229條第2項、第233條第1項前段、第203條
    分別定有明文。本件係侵權行為損害賠償之債，以支付金錢
    為標的，無確定期限，未約定利率，則原告請求自起訴狀繕
    本送達翌日即111年6月24日起（見本院卷第33頁）至清償日
    止，按週年利率5％計算之利息，於法有據。
四、綜上所述，原告本於侵權行為之法律關係，請求被告給付38
    ,583元，及自111年6月24日起至清償日止，按週年利率5％計
    算之利息，為有理由，應予准許；逾此範圍之請求，則無理
    由，應予駁回。
五、本件係適用小額程序所為被告敗訴之判決，爰依民事訴訟法
    第436條之20規定，職權宣告假執行，並依同法第436條之19
    第1項規定，確定本件訴訟費用1,000元由兩造各自負擔之費
    用額。
六、本件事證已臻明確，兩造其餘攻擊防禦方法及證據，經審酌
    後與判決之結果不生影響，爰不一一論列。　　
據上論結，本件原告之訴為一部有理由，一部無理由，依民事訴
訟法第436條之23、第436條第2項、第385條第1項前段、第79條
、第436條之20、第436條之19第1項，判決如主文。
中　　華　　民　　國　　111 　年　　10　　月　　28　　日
                    臺灣新北地方法院板橋簡易庭
　　　　　　　　　　　　法  官　陳佳君
附表
折舊時間           金額
第1年折舊值        2,250×0.438=986
第1年折舊後價值    2,250-986=1,264
第2年折舊值        1,264×0.438=554
第2年折舊後價值    1,264-554=710
第3年折舊值        710×0.438=311
第3年折舊後價值    710-311=399
第4年折舊值        399×0.438×(10/12)=146
第4年折舊後價值    399-146=253
以上正本係照原本作成。
如不服本判決，僅得以判決違背法令為理由提起上訴。如提起上
訴，應於判決送達後20日內向本院提出上訴狀，並應記載上訴理
由（含原判決所違背之法令及其具體內容，及依訴訟資料可認為
原判決有違背法令之具體事實），以及按他造當事人之人數附具
繕本，亦應繳納上訴審裁判費新臺幣1,500元。倘未於上訴後20
日內提出合法上訴理由書，法院毋庸命補正，應逕以裁定駁回上
訴。
中　　華　　民　　國　　111 　年　　10　　月　　28　　日
                        書記官  李庭君